臺灣彰化地方法院刑事判決　　　　　　　99年度易字第1165號
公　訴　人　臺灣彰化地方法院檢察署檢察官
被　　　告　黃婷幼
　　　　　　黃大國
上列被告等因恐嚇取財案件，經檢察官提起公訴（99年度偵字第
7535號），本院判決如下：
    主  文
黃婷幼共同犯恐嚇取財罪，處有期徒刑陸月，如易科罰金，以新
臺幣壹仟元折算壹日。
黃大國共同犯恐嚇取財罪，處有期徒刑陸月，如易科罰金，以新
臺幣壹仟元折算壹日。
    事  實
一、黃婷幼與黃大國係姐弟，黃婷幼之男友周政毅前因刑事案件
    為警查獲，黃婷幼、黃大國因懷疑係陳意文（原名陳書平）
    之弟弟陳書銘向員警告密，致周政毅被警方查獲，乃於民國
    99年5 月17日晚間10時許之前某時，由黃婷幼以不詳門號之
    行動電話，分別致電陳意文之弟媳（即陳書銘之妻）呂伊雁
    、弟弟陳書逸，相約碰面及前往位於彰化縣員林鎮出水里出
    水巷13號之廣天宮談論此事，即由黃婷幼搭乘其年籍不詳之
    友人所駕駛之自小客車搭載呂伊雁前往，陳書逸自行駕駛自
    小客車前往，黃大國夥同年籍不詳之人共約10幾人一起前往
    ，均陸續至上址廣天宮會合，黃婷幼於途中對呂伊雁表示，
    其懷疑是陳書銘陷害周政毅，並於抵達上址廣天宮後，與黃
    大國輪流質問呂伊雁何以周政毅會被警方查獲？是否陳書銘
    向警方密告？黃婷幼因而要求呂伊雁撥打電話約陳書銘之哥
    哥陳意文至上址廣天宮與渠等對質談判，呂伊雁即以其持用
    之0000000000號行動電話門號與陳意文聯絡，約陳意文至上
    址廣天宮碰面，陳意文遂於同日晚間10時25分許與呂伊雁電
    話通話後，即自行騎乘機車前往上址廣天宮，黃大國、黃婷
    幼見陳意文抵達現場，乃質問陳意文是否陳書銘出賣周政毅
    ？要如何解決此事？然雙方就此事無法達成共識。詎黃婷幼
    、黃大國竟與姓名年籍不詳之在場成年男子4 、5 人，共同
    基於意圖為自己不法之所有之犯意聯絡，先由黃婷幼開口要
    求陳意文必須支付周政毅之律師費用及當日現場小弟之涼水
    費，見陳意文嚴詞拒絕，即由黃大國手持棍棒，作勢要毆打
    陳意文，並對陳意文恫嚇稱：「要斷你一隻手、一隻腳」等
    語，再由黃婷幼指示該4 、5 名成年男子將陳意文帶進廣天
    宮廁所內，逼陳意文簽寫面額共計新臺幣（下同）36萬元之
    本票，該4 、5 名成年男子隨即依指示將陳意文圍住，命陳
    意文隨同渠等前往廣天宮廁所內，陳意文見渠等人多勢眾，
    遂隨同往渠等廣天宮廁所方向步行，途中，陳意文不願意進
    入廣天宮廁所內，該4 、5 名成年男子之其中1 人，即持不
    詳器物抵押住陳意文之背部，逼使陳意文隨同渠等進入廣天
    宮廁所內，陳意文因擔心遭遇不測，遂依指示進入廣天宮廁
    所內，該4 、5 名成年男子隨即拿出空白本票，命陳意文必
    須簽發票面金額共計36萬元之本票，並對其恐嚇稱：「如果
    不簽，不讓你離開等語」等語，致陳意文心生畏懼，乃依渠
    等指示簽發票面金額各為12萬元之本票共3 張後，交予該4
    、5 名成年男子收受。嗣因彰化縣警察局員林分局林厝派出
    所之巡邏員警於執行巡邏勤務時，行至上址廣天宮巡邏箱簽
    巡，黃婷幼、黃大國及其他在場之人見狀，乃一哄而散，而
    當時正在廣天宮廁所內之上開4 、5 名成年男子及陳意文則
    待巡邏員警離去後，始自行離去。
二、案經陳意文訴由彰化縣政府警察局員林分局報請臺灣彰化地
    方法院檢察署檢察官偵查起訴。
    理  由
壹、證據能力部分：
一、按被告以外之人於審判外之言詞或書面陳述，除法律有規定
    者外，不得作為證據，刑事訴訟法第159 條第1 項定有明文
    ；而所謂法律有規定者，即包括同法第159 條之1 至之5 所
    規定傳聞證據具有證據能力之例外情形，如符合該等規定，
    自例外具有證據能力。次按，被告以外之人（包括證人、鑑
    定人、告訴人、被害人及共同被告等）於審判外之陳述雖不
    符刑事訴訟法第159 條之1 至之4 等4 條之規定，而經當事
    人於審判程序同意作為證據，法院審酌該言詞陳述或書面陳
    述作成時之情況，認為適當者，亦得為證據；當事人、代理
    人或辯護人於法院調查證據時，知有刑事訴訟法第159 條第
    1 項不得為證據之情形，而未於言詞辯論終結前聲明異議者
    ，視為有前項之同意，同法第159 條之5 定有明文。立法意
    旨在於傳聞證據未經當事人之反對詰問予以核實，原則上先
    予排除。惟若當事人已放棄反對詰問權，於審判程序中表明
    同意該等傳聞證據可作為證據；或於言詞辯論終結前未聲明
    異議，基於尊重當事人對傳聞證據之處分權，及證據資料愈
    豐富，愈有助於真實發見之理念，且強化言詞辯論主義，使
    訴訟程序得以順暢進行，上開傳聞證據亦均具有證據能力。
    經查，本判決後開所引用各該被告以外之人於審判外之陳述
    （包含書面陳述），固亦皆屬傳聞證據，惟當事人雖知上開
    證據資料為傳聞證據，但於本院準備程序及審判期日中均表
    示同意或無意見而不予爭執，且迄至言詞辯論終結前亦未再
    聲明異議，本院審酌上開證據資料製作時之情況尚無違法不
    當等瑕疵，且與本案具有關連性，認為以之作為證據應屬適
    當，揆諸前開規定，爰逕依刑事訴訟法第159條之5規定，認
    該等證據資料均例外有證據能力，合先敘明。
二、卷附現場照片、現場圖，並非供述證據，無傳聞法則之適用
    ，與本案待證事實具有關聯性，且無證據證明係公務員違法
    取得之物，亦得採為證據。
貳、實體方面：
一、訊據被告黃幼婷、黃大國固坦承有於前揭時間，與呂伊雁、
    陳書逸、陳書平等人在上址廣天宮見面談話，及陳意文有被
    人帶進廣天宮廁所內等情不諱，惟矢口否認有何恐嚇取財之
    犯行，均辯稱：當天是呂伊雁、陳書逸約渠等去廣天宮談事
    情，渠等沒有恐嚇陳意文，也沒有逼陳意文簽本票，陳意文
    是和陳書逸的朋友進去廣天宮廁所內，渠等不知道陳意文是
    否有簽本票云云。經查：
（一）上開犯罪事實業據證人即告訴人陳意文於警詢、偵查中及
      本院審理時指證綦詳（見警卷第1 至2 頁、偵卷第18 至
      21、25至27、51至52、55頁、本院100 年11月1 日審判筆
      錄第6 至17頁、本院100 年11月15日審判筆錄第24頁），
      核與證人呂伊雁於警詢時證述：當天是因為被告黃婷幼之
      男友周政毅被收押之事情，被告黃婷幼約其至廣天宮，被
      告黃婷幼要其打電話約陳意文出來喬此事，陳意文到了之
      後，被告黃婷幼就與陳意文在喬事情，被告黃大國則手持
      棍棒與10幾名男子在旁助勢，後來被告黃婷幼與陳意文談
      不攏，陳意文就往廁所方向走去，被告黃婷幼就叫被告黃
      大國及其他4 名男子把陳意文押到廁所內，其以為是要打
      陳意文，其拜託被告黃婷幼不要叫人打陳意文，被告黃婷
      幼就說不會，然後就有一名男子跑到被告黃婷幼身旁詢問
      被告黃婷幼說要簽200 萬好嗎？被告黃婷幼就說不用那麼
      多，當時其不知道被告黃婷幼叫人給陳意文簽寫多少金額
      之本票，接下來過沒多久警察就上來廣天宮，其便叫被告
      黃婷幼找人載其離開廣天宮，因為其當時趕著要去上班等
      語（見警卷第5 至7 頁），於偵查中證述：被告黃婷幼用
      別人的手機與其聯絡，詢問其人在何處，並稱有話要對其
      說，其係搭乘被告黃婷幼等人之車輛前往廣天宮，該車是
      由別人駕駛，其坐在後面，被告黃婷幼坐在副駕駛座，被
      告黃婷幼在車上表示她懷疑是陳書銘害周政毅，其等抵達
      廣天宮之後，另有3 、4 輛的車子亦抵達廣天宮，當時其
      有看到被告黃大國，也是在談論周政毅的事情，被告黃婷
      幼一直對其詢問，陳書銘是不是有出賣周政毅，之後就叫
      其打電話給陳意文，說有話要問陳意文，陳意文抵達之後
      ，其對被告黃婷幼表示其要去上班，被告黃婷幼叫其等一
      下，其有看到陳意文被他們帶到廁所裡，被告黃婷幼說他
      們不會打陳意文，並說要陳意文簽本票，那時候陳意文已
      經被帶到廁所裡，過程中被告黃大國在旁邊助勢，主要都
      是被告黃婷幼在說，其有聽到被告黃婷幼說要陳意文支付
      周政毅的律師費及小弟的涼水費，其一直問被告黃婷幼為
      何要將事情搞成這樣，後來是在警察來時，其才離開現場
      ，其係搭乘被告黃婷幼朋友的另外一輛車離開等語（見偵
      卷第21至23頁），及於本院審理時證述：當天是被告黃婷
      幼載其去廣天宮的，被告黃婷幼說有事要問，是她男朋友
      的事，她男朋友以為陳書銘密報他害他被抓，其到達時陳
      書逸有在場，陳書逸是自己開車到場，陳意文是其打電話
      叫他來的，是被告黃婷幼叫其打電話給陳意文，說有事情
      要問陳意文，並說她不會對陳意文不利，所以其便打叫陳
      意文過來，陳意文到場的時，被告黃婷幼有跟他交談，陳
      意文跟被告黃婷幼談話後，就被被告黃婷幼的人帶去廁所
      ，約有4 、5 幾個人帶他去的，陳意文是自己走進去廁所
      的，但是那幾個人圍在他身邊，當天其有看到被告黃大國
      手持棍棒，也有聽到被告黃婷幼有叫陳意文要負擔在場小
      弟的涼水費跟周政毅的律師費等語（見本院100 年11月15
      日審判筆錄第12至19頁）；證人陳書逸於本院審理時證述
      ：案發當晚，其有至廣天宮，現場蠻多人，約有十幾個人
      ，呂伊雁也在場，其是開車前往，是被告黃婷幼要其過去
      ，被告黃婷幼有事情要問陳意文，被告黃婷幼說要叫陳意
      文來對質，陳意文到場後有跟被告2 人交談，其有聽到他
      們在爭執，其跟被告2 人說不可以打陳意文，他們答應不
      會打陳意文，當天陳意文跟被告2 人談話後，就跟一些人
      就去廁所了，其看到陳意文站在廁所裡面簽東西，警察來
      之後大家就鳥獸散，回去後陳意文說他被押去簽本票等語
      （見本院100 年11月15日審判筆錄第5 至11頁），均大致
      相符，並有指認犯罪嫌疑人紀錄表4 張、被告2 人之全戶
      戶籍查詢資料2 紙、100 年5 月10日員警職務報告、現場
      圖、現場照片4 幀、100 年8 月23日員警職務報告書、呂
      伊雁持用之0000000000號行動電話門號通聯紀錄資料、陳
      意文之全戶戶籍查詢資料、呂伊雁之全戶戶籍查詢資料、
      陳書逸之全戶戶籍查詢資料、陳書銘之全戶戶籍查詢資料
      各1份在卷（見警卷第3至4、8至9、20至21頁及本院卷）
      可資佐證，應堪認定。
（二）證人即告訴人陳意文於本院審理時雖另陳稱：黃大國對其
      說「要斷你一隻手、一隻腳」等語時，其不會感到害怕，
      沒有人脅迫其進去廁所云云（見本院100 年11月1 日審判
      筆錄第9 、12頁）。然衡諸常情，一般人聽聞他人以「要
      斷你一隻手、一隻腳」等語恐嚇時，必定會擔心自身之安
      危，而本件被告黃大國對證人陳意文為上開恐嚇言語時，
      手持棍棒，且有多人在場助勢，情勢更加險峻，證人陳意
      文豈可能毫無擔心自身安危之理？且依在場證人呂伊雁、
      陳書逸所述，證人呂伊雁、陳書逸於案發當晚，都非常擔
      心證人陳意文會遭被告2 人及渠等同夥之人毆打，都有拜
      託被告黃婷幼不可以叫人打證人陳意文等語（見警卷第6
      頁，本院100年11月15日審判筆錄第7頁），顯見當時之現
      場情勢，被告2人及渠等同夥人多勢眾，證人陳意文之處
      境相當險惡，如不予配合，恐有遭被告2人及渠等同夥人
      暴力傷害之可能，則連在場證人呂伊雁、陳書逸都能感覺
      現場情勢險惡，證人陳意文豈可能毫無擔心恐懼？再依證
      人陳意文所述，案發當晚，當被告黃婷幼要求其支付周政
      毅之律師費用及當日現場小弟之涼水費時，其係表示自己
      並未出賣周政毅，並拒絕付錢，當被告2人同夥之4、5名
      成年男子要將其帶去廣天宮廁所簽本票時，其於途中原本
      不想進去，是因為該4、5名成年男子之其中1人持不詳器
      物抵押住其背部，其因此隨同渠等進入廣天宮廁所內（見
      本院100年11月1日審判筆錄第8至12頁），足認證人陳意
      文確係因為遭被告黃大國以上開言語恐嚇，且遭被告2人
      之同夥成年男子4、5人圍住並以不詳器物抵住背部，致其
      心生畏懼，擔心遭遇不測，而在不得已之情形下，始隨同
      渠等進入廣天宮廁所內。參以本件案發緣由，係因為被告
      2 人懷疑證人陳意文之弟弟檢舉陷害被告黃婷幼之男友，
      而證人陳意文於本院審理時已明確表示：本件事情已經過
      去，只要被告等人不要去找其家人麻煩，其不再追究等語
      （見本院100年11月1日審判筆錄第17頁），顯見證人陳意
      文於審理時已有原諒被告2人之意思，是其於本院審理時
      陳稱：不會害怕，沒有人脅迫云云，諒係因為不願繼續追
      究被告2人所為附和迴護之詞，難認可採。
（三）訊之被告黃大國先是於警詢中辯稱：當天是陳書逸聯絡伊
      過去廣天宮云云（見警卷第15頁背面）；後於本院99年12
      月10日準備程序時改稱：是黃婷幼撥打手機電話給伊，說
      她被呂伊雁與陳書逸帶到山上，伊才帶2 個男性成年朋友
      去現場云云，核其所述關於何人約其至案發現場乙節，前
      後所述不一，已有可疑。又被告黃大國於警詢、偵查中及
      本院審理時均未清楚交代其與被告黃婷幼2 人為何會與證
      人陳意文、呂伊雁等人在上開時、地碰面之緣由，僅簡單
      附和供稱過程如黃婷幼所述（本院100 年5 月17日準備程
      序筆錄第7 頁），然查，訊之被告黃婷幼先是於警詢時供
      稱：當天是因為呂伊雁說周政毅與綽號「豬頭」之人有誤
      會，陳書逸就載伊到廣天宮要解釋這件事情云云（見警卷
      第12至13頁）；於偵查中改稱：當天是為了談陳書銘被關
      的事情，伊搭乘呂伊雁的車，伊在呂伊雁車上打電話給黃
      大國，要黃大國到廣天宮，當時伊不知道呂伊雁要作什麼
      云云（見偵卷第47頁）；於本院99年12月10日準備程序時
      又改稱：是陳書逸說要去找呂伊雁，並載伊去搭載呂伊雁
      ，再到廣天宮，陳書逸及呂伊雁問伊有關陳書銘的事，並
      打電話給陳意文，要陳意文到廣天宮對質，他們要問伊有
      關陳書銘的事，因為陳書銘跟伊男朋友周政毅是朋友，伊
      知道陳書銘的事，陳意文隨後趕過，伊在那邊只是聽他們
      講話，伊因為是被他們搭載出來的所以會害怕，故打電話
      叫黃大國過來云云；於本院100 年5 月17日準備程序時復
      改稱：當天是陳書逸打電話約呂伊雁出來，當時是談論有
      人傳說伊男友周政毅從監所出來後要打人，伊告訴他們沒
      有聽到這傳聞云云，核其所述關於被告2 人與證人陳意文
      、呂伊雁等人為何會於上開時間，前往廣天宮碰面之緣由
      ，先是辯稱談論關於「周政毅與綽號『豬頭』之人有誤會
      」之事，後改是談論關於「陳書銘被關的事情」，之後又
      改稱是談論關於「有人傳說伊男友周政毅從監所出來後要
      打人」之事，所述前後不一，且歧異甚大，是否屬實，堪
      值可疑。況查被告2 人與證人呂伊雁、陳意文等人於案發
      當天碰面之緣由，係因為被告2 人懷疑被告黃婷幼之男友
      周政毅是遭陳意文之弟弟陳書銘出賣，故約同證人呂伊雁
      至廣天宮質問，並叫證人呂伊雁打電話約陳意文至廣天宮
      碰面解決此事等情，迭據證人陳意文、呂伊雁於警詢、偵
      查中及本院審理時證述明確（見警卷第1 至2 、5 至7 頁
      、偵查卷第18至21、21 至25 頁、本院100 年11月1 日審
      判筆錄第7 至8 頁、本院100 年11月15日審判筆錄第13至
      14頁），而證人陳書逸於本院審理時亦證稱：其當天前往
      廣天宮是因為被告2 人要問陳意文事情，是被告黃婷幼要
      求其與呂伊雁前往廣天宮，被告黃婷幼說要叫陳意文來對
      質等語（本院100 年11月15日審判筆錄第5 至7 頁），復
      有呂伊雁持用之0000000000號行動電話門號通聯紀錄資料
      1 份在卷可憑（見本院卷），是本件應係被告2 人因懷疑
      周政毅遭陳書銘出賣，故而約同證人呂伊雁至廣天宮談論
      此事，並叫呂伊雁打電話約陳意文至廣天宮碰面談論此事
      乙節，應堪認定。被告2 人所辯受呂伊雁、陳書逸之邀約
      而至廣天宮云云，顯非實在，難認可採。
（四）證人陳意文於前往廣天宮與渠等碰面談話後，確有被人帶
      進廣天宮廁所內等情，為被告2 人所不否認（見本院100
      年5 月17日準備程序筆錄），而被告黃婷幼確有要求陳意
      文要支付周政毅之律師費及現場小弟之涼水費，遭證人陳
      意文拒絕，雙方談不攏後，證人陳意文即遭被告2 人之同
      夥人圍住並帶進廣天宮廁所內簽寫本票等情，亦迭據證人
      陳意文、呂伊雁於警詢、偵查中及本院審理時證述明確（
      見警卷第1 至2 、5 至7 頁、偵卷第18至21、21至25頁、
      本院10 0年11月1 日審判筆錄第8 至12頁、本院100 年11
      月15日審判筆錄第14至15頁）。且依被告2 人所述，渠2
      人與證人陳意文間，並無債務糾紛，則證人陳意文倘非確
      遭被告2 人及渠等同夥人之逼迫，當無簽發本票，致令自
      己背負本票債務之理。況依在場證人呂伊雁、陳書逸所述
      ，證人呂伊雁、陳書逸於案發當晚，都非常擔心證人陳意
      文會遭被告2 人及渠等同夥之人毆打，都有拜託被告黃婷
      幼不可以叫人打證人陳意文（見警卷第6 頁，本院100 年
      11月15日審判筆錄第7 頁），益證依當時現場情勢，證人
      陳意文之處境險惡，如不予配合，確有遭被告2 人及渠等
      同夥人暴力傷害之可能，足認證人陳意文應係在不得已之
      情形下，始隨同被告2 人之同夥進入廁所內，而遭逼迫簽
      寫本票。參以巡邏員警於案發當天執行22時至24時之巡邏
      勤務行至上址廣天宮巡邏箱簽巡時，確有發現該處有一群
      青少年聚集，乃勸導返家休息；而證人陳意文於案發後隨
      即於同日23時許，前往彰化縣警察局員林分局林厝派出所
      備案，指訴其在上址廣天宮廁所內遭人恐嚇取財等情，亦
      有100年8月23日員警職務報告書1份在卷可佐（見本院卷
      ），足見證人即告訴人陳意文指證被告2人當日鳩集多人
      將其包圍等情，並非無稽。是證人陳意文指訴遭被告2人
      同夥4、5名成年男子圍住帶進廣天宮廁所內，對其恐嚇「
      如果不簽，不讓你離開」等語，逼迫其簽寫票額各12萬元
      之本票共3張等情，堪信屬實。故被是告2人辯稱：渠等沒
      有恐嚇陳意文，也沒有逼陳意文簽本票，不知道陳意文是
      否有簽本票云云，顯為事後卸責之詞，難認可採。
（五）綜上所述，被告2 人所辯，顯係卸責之詞，均不足採信。
      又被告2 人均明知渠等與告訴人陳意文間並無任何債務關
      係，竟藉詞周政毅係遭告訴人之弟弟陳書銘告密才被抓，
      要支付周政毅之律師費及在場小弟之涼水費為由，向告訴
      人索討金錢，渠等主觀上顯有不法所有意圖，應堪認定；
      而被告2 人夥同與姓名年籍不詳之在場成年男子4 、5 人
      ，先由黃婷幼開口要求告訴人必須支付周政毅之律師費用
      及當日現場小弟之涼水費，並由黃大國手持棍棒，作勢要
      毆打告訴人，及對告訴人恫嚇稱：「要斷你一隻手、一隻
      腳」等語，再由該4 、5 名成年男子將告訴人圍住，以不
      詳器物抵押住告訴人之背部，逼使告訴人隨同渠等進入廣
      天宮廁所內，致告訴人擔心遭遇不測，依指示隨同渠等進
      入廣天宮廁所內後，隨即拿出空白本票，對告訴人恐嚇稱
      ：「如果不簽，不讓你離開等語」等語，致告訴人心生畏
      懼，而依渠等指示簽發票面金額各為12萬元之本票共3 張
      ，並予上開姓名年籍不詳之成年男字子收受，是渠等上開
      所為，已構成恐嚇取財既遂之要件，至屬明確。從而，本
      案事證業臻明確，被告2人上開犯行，均洵堪認定，均應
      依法論科。
二、按刑法第304 條之強制罪，係以強暴脅迫使人行無義務之事
    ，或妨害人行使權利而成立，此種妨害他人意思活動自由之
    行動，若已合於刑法上特別規定者，即應逕依各該規定論處
    ，而不再成立本罪；其行為除妨害人之意思活動自由外，顯
    然尚有不法所有意圖，應已構成刑法第346 條第1 項之恐嚇
    取財罪（本院28年上字第3853號、32年上字第1378號判例、
    81年台非字第102 號刑事判決意可參）。本件被告黃婷幼、
    黃大國2 人係意圖為自己不法之所有，而以恐嚇之方式，迫
    使告訴人依渠等指示進入廣天宮廁所內簽寫並交付本票，因
    渠等之行為除妨害告訴人之意思活動自由外，復具有不法所
    有意圖，已構成恐嚇取財罪，故不另論強制罪。又按刑法第
    302條第1項之罪所稱之非法方法，已包括強暴、脅迫或恐嚇
    等一切不法手段在內，且該罪既係以私行拘禁為其非法剝奪
    人行動自由之例示，在性質上自須被害人行動自由被剝奪已
    持續相當之時間，始足當之。因之，如行為人係基於恐嚇取
    財之單一犯罪目的，而以恐嚇之手段脅迫被害人將其本人或
    第三人之物交付，否則不讓離去，縱被害人於將其物交付之
    前，因畏懼不敢離去，致其行動自由僅遭受短瞬影響，並無
    持續相當時間遭受剝奪者，乃屬於上開恐嚇取財行為之當然
    結果，應僅論以刑法第346條第1項之罪，無另成立刑法第
    302條第1項之罪之餘地（最高法院89年臺上字第90 6號判決
    意旨可參）。本件告訴人遭恐嚇取財至交付財物之期間，其
    行動自由雖短暫遭受限制，然此係恐嚇取財行為之當然結果
    ，應僅論以刑法第346條第1項之罪，無另成立刑法第302條
    第1項之之罪之餘地。是核被告2人所為，均係犯刑法第346
    條第1項之恐嚇取財罪。被告2人相互間及與前開所述4、5名
    不詳姓名年籍之成年男子間，就前開犯行有犯意聯絡及行為
    分擔，均為共同正犯。爰審酌被告2人均正值青壯，卻不思
    正途，竟以恐嚇之手段，取人財物，惡性非輕，且於犯後均
    否認犯行、避重就輕，諉過卸責，態度難認良好，惟考量被
    告黃婷幼前無因犯罪被科刑之紀錄，被告黃大國雖曾於90年
    間有因竊盜罪被判刑之前科，惟最近5年內均無犯罪科刑之
    紀錄（不構成累犯），素行均非惡劣，且本件案發緣由係因
    為被告2人懷疑被告黃婷幼之男友遭人檢舉陷害，而證人陳
    意文於本院審理時已表示不再追究此事（見本院100年11月1
    日審判筆錄第17頁），並考量渠等之犯罪動機、目的、所生
    危害，及渠等之智識程度、生活狀況等一切情狀，分別量處
    如主文所示之刑，並均諭知易科罰金之折算標準，以資儆懲
    。
據上論斷，應依刑事訴訟法第299 條第1 項前段，刑法第28條、
第346 條第1 項、第41條第1 項前段，刑法施行法第1 條之1 ，
判決如主文。
本件經檢察官賴政安到庭執行職務。
中    華    民    國   100    年    11    月    29    日
                  刑事第六庭    審判長法  官  葛永輝
                                      法  官  黃齡玉
                                      法  官  黃玉琪
以上正本證明與原本無異。
如不服本判決應於收受判決後10日內向本院提出上訴書狀，並應
敘述具體理由；其未敘述上訴理由者，應於上訴期間屆滿後20日
內向本院補提理由書（均須按他造當事人之人數附繕本）「切勿
逕送上級法院」。
告訴人或被害人對於判決如有不服具備理由請求檢察官上訴者，
其上訴期間之計算係以檢察官收受判決正本之日期為準。
中    華    民    國   100    年    11    月    29    日
                                      書記官  林玟君
附錄本案論罪科刑法條全文：
中華民國刑法第346條
（恐嚇取財得利罪）
意圖為自己或第三人不法之所有，以恐嚇使人將本人或第三人之
物交付者，處 6 月以上 5 年以下有期徒刑，得併科 1 千元以
下罰金。
以前項方法得財產上不法之利益，或使第三人得之者，亦同。
前二項之未遂犯罰之。